# 如果披露持股比例数据呢？

提问人：五老峰 时间：2011-09-23 22:39:20
在做合并报表附注时，对纳入合并的子公司要披露持股比例。假设 母公司A持有B公司60%股权 母公司A持有C公司 70 的股权 B公司持有D公司50%的股权 C公司持有D公司10%的股权 我想问一下 如果在A公司的合并报表，那么披露对D公司的持股比例和表决权比例时，这个比例是多少呢？ 是50%+10%＝60%呢 还是60%*50%+70%*10%＝37% 呢？ 感觉上应该是披露60%，因为感觉如果披露37%就好像显示不控股了，但A对于B公司真正享有的权益比例又应该只有37%。 究竟应该如果披露纳入合并子公司的股权比例呢？
请大家帮助一下吧，谢谢！

回答人：chenyiwei
实务中做法不一致。我个人的意见是从合并集团整体的观点出发，披露合并集团中的其他企业持有该公司的股权比例，即 1 减去由其他集团外部的少数股东持有的股权比例。不是最终由母公司享有的权益比例。不过这个问题一直没有定论，实务中各种做法都有。